# 求助陈版主，入账科目的疑问

提问人：liuweisheng 时间：2023-05-27 08:12:45
A公司租赁土地进行平整并盖猪舍。对于猪舍本身建造成本（不含土石方工程）记入固定资产，猪舍本身占地（不含空地及道路）对应的土石方工程记入固定资产，空地及道路对应的土石方工程记入长摊。这样处理是否正确。谢谢版主解惑。

回答人：chenyiwei
因为是在租入的土地上开展工程，因此相关支出均确认为长期待摊费用，但应区分猪舍建筑工程和土地平整、道路工程等明细项目，各自分别确定摊销年限。